【裁判字號】    91,親,15
【裁判日期】    920430
【裁判案由】    否認生父
【裁判全文】
臺灣臺東地方法院民事判決  九十一年度親字第一五號
    原      告    甲○○
    被      告    乙○○
    兼法定代理人  丙○○
右當事人間否認子女事件，本院判決如左：
    主      文
確認被告乙○○（民國九十年十月十一日生）非被告丙○○之婚生子。
訴訟費用由被告負擔。
    事實及理由
一、原告主張：原告於民國七十五年間與被告丙○○結婚，兩造並於九十一年八月二
    十三日經臺灣臺中地方法院判准離婚確定，而原告於婚姻期間，自訴外人蕭天雄
    受胎，於九十年十月十一日生下被告乙○○，因原告於八十四年四月六日即與被
    告丙○○分居，故被告乙○○顯非被告丙○○之子，爰提起本件否認子女訴訟等
    語，並聲明：如主文第一項所示。
二、原告主張於七十五年間與被告丙○○結婚，並於八十四年四月六日即與被告丙○
    ○分居，且於九十一年八月二十三日經法院判准離婚，原告於婚姻期間，自訴外
    人蕭天雄受胎，於九十年十月十一日生下被告乙○○之事實，業據其提出戶籍謄
    本、被告乙○○出生證明書影本、臺灣臺中地方法院九十一年度婚字第四五二號
    判決書影本各一件為證，核與被告丙○○自承：伊與原告於八十四年間即分居並
    於九十一年八月二十三日經臺中地方法院判准離婚確定，被告於婚姻關係存續中
    和他人共生了四個小孩，四個小孩中林貴英、林喬安、林喬雅已分別經鈞院及臺
    中地方法院判決確認非伊所生，而伊係於九十一年六月十一日重新申請戶籍謄本
    時才發現戶籍內又多了被告乙○○一子，被告乙○○確非伊所生之子等語（見本
    院九十二年三月十九日調查筆錄、九十二年四月二十三日言詞辯論筆錄）相符，
    復參酌馬偕醫院就被告乙○○是否為原告與訴外人蕭天雄所生，而為之親子鑑定
    結果略以：本次鑑定共測試一項血型抗原，二項組織抗原和１３項ＤＮＡ標記，
    均無法否定蕭天雄是乙○○的父親（如在非親子關係時應有９９．９％以上的機
    會某項抗原標記不合，請見說明均為無法否定親子關係），基於和一般國人（在
    台灣）抗原標記頻率的比較，蕭天雄是乙○○父親之可能性為９９．00000
    0000％以上等情（有該院鑑定編號Ｐ８９５３，病臨專醫字第○○○○○五
    號親子鑑定報告一紙在卷可稽），足見原告主張之事實，堪信為真實。
三、按從子女出生日回溯第一百八十一日起至第三百零二日止，為受胎期間；妻之受
    胎，係在婚姻關係存續中者，推定其所生子女為婚生子女；前項推定，如夫妻之
    一方能證明妻非自夫受胎者，得提起否認之訴，但應於知悉子女出生之日起，一
    年內為之，民法第一千零六十二條第一項、第一千零六十三條分別定有明文。經
    查，原告於九十年十月十一日生下被告乙○○，經回溯其受胎期間（即八十九年
    十二月至九十年四月間），係在原告與被告丙○○婚姻關係存續期間，依法雖應
    推定被告乙○○為原告與被告丙○○之婚生子，然參以前述及上揭馬偕醫院之鑑
    定，被告乙○○與被告丙○○並無血緣關係存在，是被告乙○○應非原告自被告
    丙○○受胎所生，已如前述，故原告於知悉被告乙○○出生之日起一年內，提起
    本件否認子女之訴，揆諸前開說明，於法洵屬有據，應予准許。
四、據上論結，本件原告之訴，為有理由，依民事訴訟法第七十八條、第八十五條第
    一項前段，判決如主文。
中        華      民        國      九十二    年    四    月    三十    日
                                      臺灣臺東地方法院民事庭
                                          審判長法官
                                                法官
                                                法官
右為正本係照原本作成
如對本判決上訴須於判決送達後廿日內向本院提出上訴狀
中      華        民        國      九十二    年    四    月  三十    日
~B法院書記官  陳敏捷


司法院資訊處製作；財團法人民間司法改革基金會備份。
